【裁判字號】    99,審訴,1397
【裁判日期】    990930
【裁判案由】    毒品危害防制條例
【裁判全文】
臺灣桃園地方法院宣示判決筆錄        99年度審訴字第1397號
公  訴  人  臺灣桃園地方法院檢察署檢察官
被      告  甲○○
選任辯護人  林鈺雄律師
            劉哲睿律師
上列被告因違反毒品危害防制條例案件（起訴案號：99年度毒偵
字第149 號），於中華民國99年9 月30日下午5 時許，在本院第
十四法庭宣示判決，出席職員如下：
          法  官   鍾雅蘭
          書記官   陳恩如
法官起立朗讀判決主文、犯罪事實要旨、附記事項、處罰條文，
及告以上訴限制、期間並提出上訴狀之法院，且諭知記載其內容
：
一、主  文：
    甲○○施用第一級毒品，累犯，處有期徒刑捌月，扣案之第
    一級毒品海洛因伍包（驗餘淨重共肆點參公克）均沒收銷燬
    之；又施用第二級毒品，累犯，處有期徒刑肆月。應執行有
    期徒刑拾月，扣案之第一級毒品海洛因伍包（驗餘淨重共肆
    點參公克）均沒收銷燬之。
二、犯罪事實要旨：
    甲○○前於民國91年間因施用毒品案件，經臺灣高雄地方法
    院以91年度毒聲字第1762號裁定送觀察、勒戒後，因認無繼
    續施用毒品之傾向，於91年5 月1 日執行完畢釋放出所，該
    次施用毒品犯行，並經臺灣高雄地方法院檢察署檢察官以91
    年度毒偵字第607 號為不起訴處分確定。復於上開觀察、勒
    戒執行完畢釋放後5 年內，即於93年間因施用毒品案件，經
    同院以93年度訴字第1807號判決判處有期徙刑7 月確定，入
    監執行後，已於94年10月23日期滿執行完畢。另於94年間因
    違反替代役實施條例案件，經同院以95年度簡字第991 號判
    決判處有期徒刑3 月確定，於95年5 月30日易科罰金執行完
    畢（於本案均構成累犯）。詎仍不知悔改，復基於施用第一
    級毒品海洛因及第二級毒品甲基安非他命之犯意，先後於98
    年12月25日某時，在桃園縣境內某處，分別以抽煙之方式施
    用第一級毒品海洛因及以吸食器燒烤之方式施用第二級毒品
    甲基安非他命各1 次。嗣於98年12月25日下午1 時20分許，
    在桃園縣桃園市○○街3 號前為警查獲，並扣得第一級毒品
    海洛因5 包（驗餘淨重共4.3 公克）。
三、附記事項：
    至扣案之第二級毒品甲基安非他命15包含袋（驗前毛重共70
    . 6 公克、推估驗前純質淨重共約57.19 公克）及1 瓶含瓶
    （驗前毛重3.49公克）、吸食器8 組、分裝杓2 支、電子磅
    秤1 台、手機2 支及分裝袋5 袋（共414 只）等物，訊據被
    告於本院審理時，雖辯稱為其所有供本件施用毒品所用之物
    ，然上揭扣案物品均為被告另涉販賣第二級毒品案件之證物
    （另由臺灣桃園地方法院檢察署檢察官以98年度偵字第2897
    2 號偵查起訴），為免另案證據之滅失，爰均不予沒收銷燬
    或沒收之諭知，附此敘明。
四、處罰條文：
    毒品危害防制條例第10條第1 項、第2 項、第18條第1 項前
    段，刑法第11條、第47條第1 項、第51條第5 款。
五、協商判決除有刑事訴訟法第455 條之4 第1 項第1 款於本訊
    問程序終結前，被告撤銷協商合意或檢察官撤回協商聲請者
    ；第2 款被告協商之意思非出於自由意志者；第4 款被告所
    犯之罪非第455 條之2 第1 項所定得以協商判決者；第6 款
    被告有其他較重之裁判上一罪之犯罪事實者；第7 款法院認
    應諭知免刑或免訴、不受理者情形之一，及違反同條第2 項
    「法院應於協商合意範圍內為判決；法院為協商判決所科之
    刑，以宣告緩刑或2 年以下有期徒刑、拘役或罰金為限」之
    規定者外，不得上訴。
六、如有前述例外得上訴之情形，又不服本件判決，得自收受判
    決送達後10日內，向本院提出上訴書狀，上訴於第二審法院
    。
中    華    民    國    99    年    9     月    30    日
                        刑事庭  法  官  鍾雅蘭
                                書記官  陳恩如
以上正本證明與原本無異。
                                書記官  陳恩如
中    華    民    國    99    年    9     月    30    日
附錄本案論罪科刑依據之法條：
毒品危害防制條例第10條
施用第一級毒品者，處6 月以上5 年以下有期徒刑。
施用第二級毒品者，處3 年以下有期徒刑。

司法院資訊處製作；財團法人民間司法改革基金會備份。
